Inventaris van de kopieën der Doop-, Trouw- en Begraafboeken (DTB) van Nootdorp
Nationaal Archief, Den Haag
DTB kopie Zuid-Holland; Nootdorp
DTB Nootdorp
0 0
GEDTBZH102
??? meter; ??? inventarisnummers
Gescande fotokopieën van normale geschreven en gedrukte teksten. De Nederlandstalige stukken van vóór ca. 1700 zijn geschreven in het gotische cursiefschrift, met name in de oud-Hollandse klerkencursief.
Nationaal Archief, Den Haag
Nederduits gereformeerde gemeente te Nootdorp
Rooms-katholieke parochie te Nootdorp
Ambachtsbestuur ("gerecht", "burgemeesters", "Wet", "schepenen", "commissarissen", gequalificeerden) van Nootdorp
Burgerlijke Stand van de gemeente Nootdorp
De doopregisters bevatten naast de doopdatum de volledige namen van de ouders en de voornaam van het gedoopte kind. Daarnaast worden soms ook de doopgetuigen en / of peetouders genoemd. De trouwregisters bevatten naast de datum van (onder)trouw de namen van bruidegom en bruid. Daarnaast treft men dikwijls aanvullende gegevens aan, zoals plaats van herkomst, woonadres, de vermelding dat de persoon weduwnaar of weduwe is en eventueel de naam van de vorige partner. Wanneer de partners uit verschillende plaatsen afkomstig zijn of elders trouwen, vindt men ook gegevens omtrent afgegeven attestaties van de huwelijksafkondigingen. De begraafregisters bevatten op datum van aangifte de naam van de begraven persoon. In enkele gevallen wordt ook de datum van overlijden gegeven. Bij (minderjarige) kinderen wordt meestal de naam van de vader vermeld; bij vrouwen en weduwen soms de naam van de echtgenoot. Aanvullende gegevens over de begraafplaats en het luiden van de klok komen zelden voor.
Archiefvorming
Geschiedenis van het archiefbeheer
De verwerving van het archief
3.04
Aanwijzingen voor de gebruiker
Openbaarheidsbeperkingen
Volledig openbaar
De collectie is een duplicaat van een archief in eigen beheer.
Materiële beperkingen
Aanvraaginstructie
Van de documenten die in deze archiefinventaris zijn beschreven, kunnen de originelen niet geraadpleegd worden. Deze zijn overgedragen aan het gemeentebestuur van de gemeente vanwaar ze afkomstig zijn, ter opneming en bewaring in de gemeentelijke archiefbewaarplaats.
Verwant materiaal
Beschikbaarheid van kopieën
Beschrijving van de series en archiefbestanddelen
- NOOTDORP (DTB)
  Originelen berusten bij het GA.Delft
  - ALGEMEEN, A.
    - GEREFORMEERD, a.
      - Doop- en trouwboek., 1583-1725.; 1A
      - dopen: 1583-1622 (fol. 1-34), trouwen: 1584-1622 (fol. 35-45); 1A.I
      - trouwen: 1620-1725 (fol. 46-133), 1A.II
      - dopen: 1637-1680 (fol. 134-176)., 1A.III
        Fotokopie van origineel in archief van de kerkenraad.
      - Doopboeken., 1680-1812.; 1.I-2
        - 1680 juli 7-1778 november 25., 1.I-1.II
          - 1680-1739., 1.I
          - 1740-1778., 1.II
        - 1779 januari 3-1812 januari 5., 2
      - Grafregisters, met vermelding van grafeigenaren., 1728-1808.; 3
        Aangelegd in 1756. Achterin: afschrift van oudere aantekeningen, t.w. 1599 en 1664, alsmede enkele (kerk) historische anecdotes, 1744-1782.
    - ROOMS-KATHOLIEK, b.
      - Doop-, trouw-, overlijdensregister., 1719-1784.; 4.I-4.II
        - 1719-1749.dopen, 4.I
        - 1750-1769; trouwen, 1719-1769; overledenen, 1719 april 13-1769, 1771, 1784 april 16-28..dopen, 4.II
      - Doopboek., 1770-1812, januari 11.; 5.I-5.II
        - 1770-1790., 5.I
        - 1791-1812., 5.II
    - GERECHT, c.
      - Verzoeken om huwelijksafkondigingen., 1650-1676 en trouwinschrijvingen, 1648-1680, 1721-1730.; 5A
        Fotokopie uit Rechterlijk Archief Nootdorp, nrs. 1-4; onvolledig.
      - Stukken met betrekking tot huwelijken., 1730-1782, 1806, 1808.; 6.I-6.II
        Zie ook nr. 9.
        - 1730-1770., 6.I
        - 1770-1808., 6.II
  - Nieuweveen, B.
    - GERECHT, a.
      - Ondertrouw- en trouwakten., 1648 september 13-1712 december 26.; 6A
        Fotokopie uit Rechterlijk Archief Nieuweveen, nr. 12.
      - Stukken met betrekking tot huwelijken., 1729-1782.; 7.I-7.II
        Bij uitzondering enkele trouwinschrijvingen, alsmede vermelding van huwelijksdata. Zie ook nr. 9.
        - 1729-1764., 7.I
        - 1765-1782., 7.II
  - Hoogeveen, C.
    - GERECHT, a.
      Tot 1653 in combinatie met Nieuweveen.
      - Ondertrouw- en trouwakten., 1613-1674.; 7A
        Fotokopie uit Rechterlijk Archief Hoogeveen, nrs. 8 en 24; onvolledig.
      - Stukken met betrekking tot huwelijken., 1674-1775.; 8
  - Nootdorp, Nieuweveen en Hoogeveen, D.
    - GERECHT, a.
      - Ondertrouw- en trouwboek., 1788-1805.; 8A.I-8A.II
        - 1788-1798., 8A.I
        - 1799-1805., 8A.II
      - Stukken met betrekking tot huwelijken., 1798-1811.; 9